臺灣臺北地方法院民事判決　　　　　　　　　　　　　九十三年度訴字第九七六號
　　原　　　告　甲○○
　　　　　　　　丙○○
　　右二人共同
　　訴訟代理人　陳俊雄律師
　　被　　　告　丁○○
　　被　　　告　新竹貨運股份有限公司
　　法定代理人　乙○○
　　右二人共同
　　訴訟代理人　羅秉成律師
　　共　　　同
　　複　代理人　洪桂如律師
　　　　　　　　溫欽彥律師
右當事人間請求侵權行為損害賠償事件，經本院交通法庭於民國九十二年十一月二十
五日以九十二年交附民字第二二一號裁定移送前來，本院於民國九十三年十一月三日
言詞辯論終結，判決如下：
    主    文
被告應連帶給付原告丙○○新臺幣壹仟陸佰捌拾元，及自民國九十二年十月九日起至
清償日止，按週年利率百分之五計算之利息。
被告應連帶給付原告甲○○新臺幣壹佰零捌萬仟肆佰壹拾玖元，及自民國九十二年
十月九日起至清償日止，按週年利率百分之五計算之利息。
原告其餘之訴駁回。
訴訟費用由被告連帶負擔三分之二，餘由原告甲○○負擔。
本判決第一項得假執行，第二項於原告甲○○以新台幣壹拾萬元供擔保後，得假執行
。
原告其餘假執行之聲請駁回。
　　事實及理由
壹、程序部分：本件原告起訴時聲明請求：被告應連帶給付原告甲○○新臺幣（下同
    ）四百萬零六十三元、給付原告丙○○六千九百四十七元，並均自起訴狀繕本送
    達翌日起至清償日止，按年息百分之五計算之利息。嗣於九十三年三月二十五日
    具狀聲明縮減醫藥費用健保給付部分（原告甲○○部分減縮為十七萬四千三百零
    五元、原告丙○○部分減縮為一千六百八十元），以及擴張原告甲○○部分精神
    慰撫金部分之請求為一百二十萬元，另於九十三年十月二十九日，擴張原告甲○○醫藥費用部分為十七萬八千零五十五元（增加三千七百五十元）。前開原告之
    聲明雖有減縮及擴張，但基礎事實仍為同一，依民事訴訟法第二百五十五條第一
    項第三款規定，應予准許。
貳、原告起訴主張：被告丁○○受僱於被告新竹貨運股份有限公司（下稱新竹貨運公
    司）擔任司機，係從事駕駛業務之人，於民國九十二年四月一日下午四時五十分
    許，駕駛新竹貨運公司所有之車號二Ｗ－０八七號營業用小貨車，沿台北市○○
    區○○街由東往西方向行駛，至浦城街、羅斯福路三段交岔路口，欲左轉進入羅
    斯福路三段時，詎仍在已發現適有原告丙○○、甲○○正徒步行走於前揭交岔路
    口南側之行人穿越道上，猶未暫停讓丙○○、甲○○先行通過即貿然左轉，撞及
    丙○○、甲○○，致丙○○受有兩肘左膝多處擦挫傷之傷害，並致甲○○受有右
    下肢、右膝擦傷撕裂傷併廣泛軟組織及皮膚缺損、右腳開放骨折脫臼併軟組織壞
    死缺損、兩側胸部氣血胸、肋骨骨折、皮下氣腫、下唇裂傷、頭部外傷、腦挫傷
    、牙齒斷裂之傷害。並聲明（一）被告應連帶給付原告甲○○四百三十六萬七千
    八百六十三元，及自起訴狀繕本送達之翌日起，至清償之日止，依年利率百分之
    五計算之利息。（二）被告應連帶給付原告丙○○一千六百八十元，及自起訴狀
    繕本送達之翌日起，至清償之日止，依年利率百分之五計算之利息。（三）願供
    擔保請准予宣告假執行。
參、被告則以：原告等請求給付之損害賠償金額過高，並以（一）就原告財產上損害
    金額：１、醫療費用部分，原告甲○○健保負擔之三十三萬六千六百九十元，依
    全民健保法第八十二條之規定，原告甲○○就此部分並無請求權。２、醫療材料
    費，不同意原告甲○○購買植皮用膠原蛋白費用兩筆計一萬三千五百元及醫囑自
    費外購藥品費一萬八千元部分之請求。３、牙醫費用，原告甲○○請求之上顎臨
    時性義齒製作費六千元，與本件車禍無關。４、看護費用部分，原告甲○○自九
    十二年六月五日至九月五日之外籍看護工收據七萬五千元，被告否認其真正，其
    後陳麗雯聲請僱用外勞部分，雇主並非原告甲○○，故此部分亦不得請求。５、
    精神慰撫金部分，原告請求金額過高等語置辯。並聲明（一）原告之訴駁回。（
    二）如受不利判決，願供擔保請准免為假執行。
參、兩造不爭執之事實：
（一）被告丁○○為被告新竹貨運公司僱用之員工，於原告主張之時間、地點，駕駛
      公司車輛執行職務時，不慎撞傷原告等二人之事實。
（二）長庚醫院於九十年五月十五日開立予原告甲○○之診斷證明書；三軍總醫院開
      立予原告丙○○之診斷證明書之真正。
（三）長庚醫院（九三）長庚法字第０七五九號函及醫療費用明細表之真正。
肆、按因故意或過失，不法侵害他人權利者，負損害賠償責任；不法侵害他人之身體
    或健康者，對於被害人因此喪失或減少勞動能力，或增加生活上之需要時，應負
    損害賠償責任；又不法侵害他人之身體、健康、名譽、自由、信用、隱私、貞操
    ，或不法侵害其他人格法益而情節重大者，被害人雖非財產上損害，亦得請求賠
    償相當之金額，民法第一百八十四條第一項前段、第一百九十三條第一項、第一
    百九十五條第一項分別定有明文。又受僱人因執行職務，不法侵害他人之權利者
    ，由僱用人與行為人連帶負損害賠償責任，民法第一百八十八條第一項亦有明文
    規定。被告等對於原告等主張被告丁○○受僱被告新竹貨運公司駕駛小貨車，以
    及被告丁○○於九十二年四月一日駕駛被告新竹貨運公司之營業用小貨車，在台
    北市○○街與羅斯福路口不慎肇事，致原告等受有身體傷害之侵權行為事實，並
    不爭執，被告等自應就原告所受之損害，負連帶賠償責任。被告就原告請求賠償
    金額有爭執，茲就各項賠償之金額審酌如下：
一、原告丙○○部分：原告丙○○請求被告賠償醫藥費一千六百八十元（已扣除健保
    給付），有三軍總醫院附設民眾診療服務處診斷證明書（附民卷第頁）及醫療費
    用四紙可憑，應可採信。
二、原告甲○○部分：
（一）醫藥費用：原告甲○○請求被告賠償醫藥費用，其中牙醫費用六千元部分，係
      因本件車禍致牙冠及牙根斷裂故至嘉樂牙醫診所製作醫時性義齒，有財團法人
      長庚紀念醫院（下稱長庚醫院）九十三年二月二十五日診斷證明書（原證十七
      ）以及嘉樂牙醫診所收據一紙可憑（見附民卷第二十四頁），核屬醫療上必要
      費用。而原告甲○○依醫囑購買藥品一萬八千七百元部分，則有統一發票五件
      （見附民卷第二十二、二十三頁）以及林志鴻醫師出具之證明書可憑，亦屬醫
      療上所須。另原告甲○○於長庚醫院住院及門診費用，自費部分為十四萬八千
      五百三十二元，及三軍總醫院之急診費用四千八百二十三元，則有長庚醫院九
      十三年九月二十一日（九三）長庚院法字第七五九號函及三軍總醫院收據（見
      附民卷第十頁）可憑，應可採信，故原告甲○○請求被告賠償醫藥費十七萬八
      千零五十五元，自屬有據，被告抗辯未見醫囑要求購買醫療材料、牙醫費用與
      本件車禍無關云云，與前開事證不符，為無足採。
（二）增加生活上需要之支出：此部分原告請求被告賠償看護費及外籍看護工費用，
      再分述如下：
  １、被告就原告於九十二年四月八日至五月五日住院期間之看護費用五萬六千七百
      元部分認諾，就此部分自應予准許。
  ２、原告甲○○於九十二年五月六日出院後（以附民卷第六頁之長庚醫院九十二年
      五月十五日診斷證明書為準），因右膝內側纖維腫塊及植皮軟組織僵硬，左足
      植皮後足背關節攣縮，行動不便，但仍可行走，依其病情評估，在傷後半年至
      一年，需人協助看
      告主張在此期間須聘僱外籍看護工照料，即屬必要。依原告提出之外勞薪資紀
      錄表（見附民卷第三十一頁），每月須二萬零七百二十二元，以一年計算，共
      須支出二十四萬八千六百六十四元（20722元×12＝248664元）。
  ３、被告應賠償原告甲○○增加生活上之需要部分為三十萬零五千三百六十四元（
      56700元＋248664元＝305364元），其餘部分，核無必要，應予剔除。
（三）精神慰撫金：原告甲○○因本件車禍受有右下肢、右膝擦傷撕裂傷併廣泛軟組
      織及皮膚缺損、右腳開放骨折脫臼併軟組織壞死缺損、兩側胸部氣血胸、肋骨
      骨折、皮下氣腫、下唇裂傷、頭部外傷、腦挫傷、牙齒斷裂之傷害，精神上自
      受有相當之痛苦，自得請求被告等賠償慰撫金。爰審酌，原告甲○○因本件車
      禍所受前述傷害，因傷住院近一個月以及其後多次回診，並至九十三年九月二
      日仍有右膝內側纖維腫塊及植皮軟組織僵硬，左足植皮後足背關節攣縮，行動
      不便，現右膝及左足部外觀仍有明顯疤痕（見原證十四照片），以及原告甲○○係退休教師，被告新竹貨運公司為國內著名之貨運公司等情，認被告應賠償
      原告甲○○之精神慰撫金以六十萬元為適當，逾此部分，則屬過高。
（四）依前述計算，原告甲○○得請求被告賠償醫藥費十七萬八千零五十五元、增加
      生活上之需要三十萬零五千三百六十四元、精神慰撫金六十萬元，共計一百零
      八萬三千四百一十九元（178055元＋305364元＋600000元＝0000000元）
伍、綜上所述，原告主張被告因本件車禍應連帶賠償之金額，就原告丙○○部分為一
    千六百八十元，原告甲○○部分為一百零八萬三千四百一十九元，原告請求被告
    賠償前開金額，及自起訴狀送達之翌日（九十二年十月九日）起至清償日止，按
    年息百分之五計算之利息範圍內，為有理由，應予准許，逾此範圍之請求，則無
    理由，應予駁回。
陸、假執行之宣告：原告及被告請求供擔保為假執行或免假執行之聲請，就原告丙○○部分，其所命給付之金額未逾五十萬元，爰依民事訴訟法第三百八十九條第一
    項第五款，依職權宣告假執行，就原告甲○○勝訴部分，核無不合，爰分別酌定
    相當之金額予以准許，至於原告甲○○敗訴部分，其假執行之聲請則失其依據，
    應併予駁回。
柒、訴訟費用負擔之依據：民事訴訟法第七十九條。
中　　　華　　　民　　　國　　九十三　　年　　 十一 　　月　　二十四　　日
                                        民事第五庭  法  官    張松鈞
正本係照原本作成
如對本判決上訴，須於判決送達後廿日內向本院提出上訴狀
中　　　華　　　民　　　國　　九十三　　年　　 十一 　　月　　二十四　　日
                                                    書記官    黃媚鵑
